【裁判字號】    97,訴,869
【裁判日期】    990104
【裁判案由】    毒品危害防制條例
【裁判全文】
臺灣高雄地方法院刑事判決               97年度訴字第869號
公  訴  人  臺灣高雄地方法院檢察署檢察官
被      告  己○○
選任辯護人  陳劍英律師
上列被告因毒品危害防制條例案件，經檢察官提起公訴及移送併
辦（96年度偵字第36070 號、97年度偵字第2693、3307、11549
號），本院判決如下：
    主  文
己○○犯如附表一所示之罪，均為累犯，各量處如附表一所示之
刑。應執行有期徒刑貳拾參年及如附表四所示之從刑。
其餘被訴部分，均無罪。
    事  實
一、己○○前於民國84年間因違反肅清煙毒條例案件，經臺灣高
    等法院臺南分院84年度上訴字第2006號判處有期徒刑3 年2
    月確定；另於85年間又因竊盜、違反肅清煙毒條例案件，分
    經臺灣屏東地方法院85年度訴緝字第81號判處有期徒刑11月
    、本院85年度訴字第1973號判處有期徒刑3 年1 月，復經本
    院86年度聲字第1037號裁定應執行有期徒刑3 年11月確定，
    上開罪刑接續執行，而於89年7 月10日因縮短刑期假釋出監
    並付保護管束，嗣於92年5 月28日期滿假釋未經撤銷，視為
    執行完畢。詎猶仍不知悔改，明知海洛因業經政府公告為毒
    品危害防制條例第2 條第2 項第1 款之第一級毒品，不得非
    法持有、轉讓及販賣，竟於附表一所示之時間各收取如附表
    一所示之報酬受僱於庚○○（另行審理、判決），而與庚○○共同基於意圖營利販賣第一級毒品海洛因之犯意聯絡，分
    別於附表一所載之時間、方式自庚○○收受如附表一所示數
    量之海洛因後交付如附表一所示數量之海洛因予附表一所示
    之人，並將如附表一所示之販毒款項轉交予庚○○。
二、嗣經警於96年12月26日下午4 時7 分在高雄縣六龜鄉新威村
    新威200 之1 號查獲庚○○，並扣得其所有用以聯絡本案販
    毒事宜之門號0000000000號行動電話1 支；另扣得與本件販
    毒無關之海洛因3 包（毛重分別為20.44 公克、9.58公克、
    8.09公克）、封口機1 具、電子磅秤1 台、空夾鏈袋4 包、
    販毒所得10800 元、門號0000000000號、0000000000號、00
    00000000號、0000000000號之行動電話各1 支，並在高雄縣
    美濃鎮台電公司「高美高幹28右4 」號電線桿後方鐵皮屋內
    查獲與本案無關之海洛因1 包（毛重0.27公克）（上開海洛
    因驗後淨重合計31.40 公克、空包裝袋總重8.57公克、純度
    21.23 ％、純質淨重6.67公克）。另於97年1 月22日上午8
    時20分許在高雄縣美濃鎮○○路139 巷15號查獲己○○，並
    扣得其所有用以聯絡販毒事宜之門號0000000000號行動電話
    1 支，而悉上情。
三、案經高雄市政府警察局移送臺灣高雄地方法院檢察署檢察官
    偵查起訴及移送併辦。
      理  由
壹、程序部分
一、起訴範圍之確認
  (一)緣起訴書犯罪事實略以：「丙○○、庚○○基於販賣第一級
    毒品海洛因之犯意聯絡，自96年10月上旬某日起，由丙○○
    提供海洛因、封口機、電子磅秤予庚○○，庚○○在其向丙○○母親承租之高雄縣六龜鄉新威村新威220 之1 號2 樓處
    ，再將海洛因分裝成每小包0.2 公克，丙○○以每日新臺幣
    （下同）5000元代價僱用庚○○販賣海洛因予施用毒品者。
    庚○○復與壬○○、己○○、丁○○基於販賣毒品海洛因之
    犯意聯絡，自96年11月起，分別僱用壬○○、己○○、丁○○幫其販賣海洛因：(1)96年11月上旬至同月中旬僱用壬○○
    ，代價每日3000元。(2)96年11月中旬至同年12月中旬僱用己○○；96年12月中旬至同月26日被查獲止僱用丁○○，代價
    均為每日1000元，並免費提供2 至3 包海洛因施用。渠等分
    別持用0000000000、0000000000、0000000000號（上開3 支
    均為庚○○持用）、0000000000號（壬○○）、0000000000
    、0000000000號（上2 支均為己○○）、0000000000號（丁○○）行動電話作為販賣海洛因及彼等間聯絡工具，由庚○○每日交付20至30包海洛因予壬○○、己○○、丁○○，購
    毒者打電話給庚○○，庚○○再通知壬○○、己○○、丁○○前往約定地點交易；或由庚○○親自前往交易；或有購毒
    者直接打電話給壬○○、己○○、丁○○，渠等亦親自前往
    交易，每小包500 元，販賣對像計有：乙○○、潘宏元、戊○○及外號『豪仔』、『阿賢』、『南華』、『阿龍』、『
    洪仔』、『發財』、『泰仔』、『黑人』、『阿林』、『世
    仔』、『大人』等不詳姓名吸毒者，販毒地點計有：高雄縣
    旗山鎮舊衛生所、旗山鎮電信局、旗山鎮孔廟下面司令台、
    旗山鎮河堤旁、旗山鎮旗尾公墓、高雄縣美濃鎮龍肚國中旁
    、美濃鎮○○路加油站、高雄客運美濃站後面公園等地。壬○○、己○○、丁○○3 人將販毒所得交予庚○○，庚○○
    打丙○○所持用0000000000號行動電話與之聯絡，再將販毒
    所得款項交付丙○○。」等語，並佐以同案被告庚○○之供
    述及卷附門號0000000000號、0000000000、0000000000號行
    動電話之監聽譯文為其論罪依據。嗣於本院審判時，公訴檢
    察官就上開公訴意旨表示：「丁○○、壬○○、己○○、庚○○、丙○○並非全部都是共犯，而是丁○○、壬○○、己○○只針對他們自己販賣的部分與丙○○、庚○○分別成立
    共犯」、「就乙○○、潘宏元、戊○○、外號『豪仔』、『
    阿賢』、『南華』、『阿龍』、『洪仔』、『發財』、『泰
    仔』、『黑人』、『阿林』、『世仔』、『大人』等購買毒
    品者，起訴書是列舉式的寫法。」等語（見院卷250 、
    279 、280 頁）。足認原起訴範圍係認定：
    1.被告己○○與同案被告庚○○、丙○○基於共同販賣毒品
      海洛因以營利之犯意聯絡，由庚○○自96年11月中旬至12
      月中旬以每日1000元之代價僱用己○○，並由庚○○每日
      交付20至30包（每包毛重0.2 公克）之海洛因予己○○，
      再由壬○○以每小包海洛因500 元之代價對外販售，嗣後
      ，再由己○○將販毒所得交予庚○○，而庚○○則將販毒
      所得款項交付丙○○。
    2.被告己○○與同案被告庚○○、丙○○基於共同販賣毒品
      海洛因以營利之犯意聯絡，由庚○○自96年11月中旬至12
      月中旬以每日1000元之代價僱用己○○，並由庚○○交付
      海洛因予己○○在高雄縣旗山鎮舊衛生所、旗山鎮電信局
      、旗山鎮孔廟下面司令台、旗山鎮河堤旁、旗山鎮旗尾公
      墓、高雄縣美濃鎮龍肚國中旁、美濃鎮○○路加油站、高
      雄客運美濃站後面公園等地點，販賣海洛因予上開列舉之
      乙○○、潘宏元、戊○○、外號「豪仔」、「阿賢」、「
      南華」、「阿龍」、「洪仔」、「發財」、「泰仔」、「
      黑人」、「阿林」、「世仔」、「大人」等購買毒品者，
      嗣後，再由己○○將販毒所得交予庚○○，而庚○○則將
      販毒所得款項交付丙○○。
  (二)另因移送機關將本案再度移送，致偵查機關重複分案，是檢
    察官於97年6 月5 日以97年度偵字第11549 號併辦意旨書將
    上開相同事實移送本院併案審理。
  (三)至於起訴書所載被告己○○於96年11月中旬至12月中旬之每
    日自庚○○處取得20至30包毒品海洛因對外販賣，既係按日
    所為之各別行為，理應分論其罪。又被告己○○於各日取得
    海洛因後所為之第1 件對外販賣行為，乃公訴意旨所認定其
    在取得該等毒品後所必為之行為，自屬起訴效力所及。然被
    告於該日取得海洛因後，是否會另行起意而從事第2 次販毒
    行為，則非屬必然，故除非公訴意旨就販賣之對象業已明確
    列載，尚不得逕論被告己○○於上開各日取得毒品海洛因後
    所為之第2 次及事後之販毒行為，亦均在起訴範圍之列。申
    言之，觀諸附表二編號16、18、19、21、22、24、27、28、
    29所示之譯文內容，縱足以懷疑被告己○○與同案被告庚○○於96年11月21日涉有販賣毒品海洛因予綽號「國清」、「
    落奪」、「志仔」、「春仔」、「牛仔」、「草仔」、「冷
    華」、「阿忠」等人之犯嫌，但因上開「國清」等不詳姓名
    之人，均係被告己○○於96年11月21日上午自庚○○處取得
    海洛因並旋即販賣予綽號「鯊魚」之人後，另行起意之販毒
    對象，且均非屬本件起訴書上所列舉之買家，自不在本件公
    訴範圍之列。再者，細繹附表二編號13所示之譯文內容，固
    足以懷疑庚○○於96年11月20日下午另曾提供毒品予己○○
    ，然因無證據足認庚○○此次提供之毒品係作為販賣之用，
    亦無從自上開譯文內容推知毒品之種類、數量，且公訴意旨
    又未曾以上開譯文為憑論述明確之犯罪事實，是尚難認被告
    己○○於上開時間之收受行為，係在本件起訴範圍之內，均
    併此敘明。
二、證據能力部分
  (一)按被告以外之人於審判外之陳述，雖不符刑事訴訟法第159
    條之1 至第159 條之4 之規定，而經當事人於審判程序同意
    作為證據，法院審酌該言詞或書面陳述作成時之情況，認為
    適當者，亦得為證據；當事人、代理人或辯護人於法院調查
    證據時，知有同法第159 條第1 項不得為證據之情形，而未
    於言詞辯論終結前聲明異議者，視為有前項之同意，同法第
    159 條之5 已明揭其旨。本院用以認定本案被告犯罪事實存
    否之被告以外之人於審判外之言詞及書面陳述，雖為傳聞證
    據，然於本院審判時向當事人、辯護人逐項提示證據，被告
    及辯護人除就同案被告庚○○於警詢、偵查中之供述及卷附
    監聽譯文主張無證據能力外，均未就其他所調查之證據主張
    有刑事訴訟法第159 條第1 項不得為證據之情形（見院卷
    第43至78、95頁），另本院審酌該等陳述作成時之情況，均
    無不法之情事而認為適當，是依上開規定均得作為證據，合
    先敘明。
  (二)同案被告庚○○於警詢中之陳述，屬審判外之陳述，且與其
    於本院審判時就被告己○○犯行部分所為之供述內容大致相
    符，並無刑事訴訟法第159 條之2 規定之例外情形，亦與同
    法第159 條之3 所規定之情事不符，又因被告己○○及辯護
    人明示不同意將庚○○於審判外之陳述作為證據，亦無同法
    第159 條之5 所規定之例外情形，是依同法第159 條第1 項
    規定，就同案被告庚○○於警詢中對被告己○○犯行部分所
    為之陳述，認無證據能力，然仍得作為彈劾證據之用。
  (三)被告己○○及其辯護人另又主張同案被告庚○○於偵查中所
    為之陳述，無證據能力云云。惟按被告以外之人於偵查中向
    檢察官所為之陳述，除顯有不可信之情況者外，得為證據，
    刑事訴訟法第159 條之1 第2 項定有明文。次按「92年修正
    公布之刑事訴訟法改採以當事人進行為主之訴訟制度，檢察
    官代表國家偵查犯罪、實施公訴，基於當事人一方原告之地
    位，就被告犯罪事實及訴訟條件與據以認定證據能力等訴訟
    程序上之事實，固應善盡舉證責任。然因檢察官訊問證人、
    鑑定人等被告以外之人時，均能遵守法律規定而不致違法取
    供，並令具結，可信性極高，為兼顧理論與實務，乃於同法
    第159 條之1 明定檢察官於偵查程序取得被告以外之人所為
    陳述，除顯有不可信之情況者外，均有證據能力，得為證據
    。故被告等當事人、代理人、辯護人、輔佐人若主張其顯有
    不可信之情形者，本乎當事人主導證據調查原則，自應負舉
    證責任，否則，被告以外之人向檢察官所為之陳述，毋庸另
    為證明，即得作為認定被告犯罪之證據。而所謂「顯有不可
    信」之情況，係指其不可信之情形，甚為顯著瞭然者，固非
    以絕對不須經過調查程序為條件，然須從卷證本身，綜合訊
    問時之外部情況，例如：是否踐行偵查中調查人證之法定程
    序，給予在場被告適當詰問證人之機會等情，為形式上之觀
    察或調查，即可發現，無待進一步為實質調查之情形而言。
    此與具有證據能力之供述證據，其實質之證明力如何，仍待
    法院綜合全辯論意旨及調查證據所得，依法認定者不同。」
    ，最高法院96年度臺上字第5684號判決意旨足以參照。復按
    證人、鑑定人依法應具結而未具結者，其證言或鑑定意見，
    不得作為證據，刑事訴訟法第158 條之3 亦有明文規定。所
    謂「依法應具結而未具結者」，係指檢察官或法官依刑事訴
    訟第175 條之規定，以證人身分傳喚被告以外之人（證人、
    告發人、告訴人、被害人、共犯或共同被告）到庭作證，或
    雖非以證人身分傳喚到庭，而於訊問調查過程中，轉換為證
    人身分為調查時，此時其等供述之身分為證人，則檢察官、
    法官自應依刑事訴訟法第186 條有關具結之規定，命證人供
    前或供後具結，其陳述始符合同法第158 條之3 之規定，而
    有證據能力。若檢察官或法官非以證人身分傳喚，而以告發
    人、告訴人、被害人或共犯、共同被告身分傳喚到庭為訊問
    時（例如刑事訴訟法第71條、第219 條之6 第2項 、第236
    條之1 第1 項、第248 條之1 、第271 條第2 項、第271 條
    之1 第1 項），其身分既非證人，即與「依法應具結」之要
    件不合，縱未命其具結，純屬檢察官或法官調查證據職權之
    適法行使，當無違法可言。而前揭不論係本案或他案在檢察
    官面前作成未經具結之陳述筆錄，係屬被告以外之人於偵查
    中向檢察官所為之陳述，本質上屬於傳聞證據，基於保障被
    告在憲法上之基本訴訟權，除該被告以外之人死亡、身心障
    礙致記憶喪失或無法陳述、滯留國外或所在不明而無法傳喚
    或傳喚不到、或到庭後拒絕陳述等情形外，如已經法院傳喚
    到庭具結而為陳述，並經被告之反對詰問，前揭非以證人身
    分而在檢察官面前未經具結之陳述筆錄，除顯有不可信之情
    況者外，得為證據，並應於判決內敘明其符合傳聞證據例外
    之理由；又前揭非以證人之身分在審判中之陳述筆錄，倘該
    被告以外之人已經法院以證人身分傳喚到庭並經具結作證，
    且由被告為反對詰問，或有前揭傳喚不能或詰問不能之情形
    外，該未經具結之陳述筆錄因屬審判上之陳述，自有證據能
    力；若係在另案法官面前作成之陳述筆錄，本質上亦屬傳聞
    證據，自得依本法第159 條之1 第1 項之規定，認有證據能
    力，不能因陳述人未經具結，即一律適用本法第158 條之3
    之規定，排除其證據能力，最高法院亦著有96年度臺上字第
    3527號判決意旨可按。準此，同案被告庚○○於偵訊時以被
    告身分應訊所為未經具結之供詞，既無顯不可信之情況，且
    經本院審酌均為適當，揆諸上揭說明，自亦認均有證據能力
    。
  (四)本案之監聽譯文均具證據能力。
    1.按通訊保障及監察法於88年7 月14日制定公布，嗣於96年
      7 月11日修正公布，該等修正條文則於96年12月11日施行
      。至司法警察機關因偵辦刑事案件，為蒐集或調查證據而
      有實施通訊監察之必要，有事實足認被告或犯罪嫌疑人有
      最輕本刑為3 年以上有期徒刑之罪嫌，並危害國家安全或
      社會秩序情節重大，而有相當理由可信其通訊內容與本案
      有關，且不能或難以其他方法蒐集或調查證據者，依修正
      前通訊保障及監察法第5 條第2 項規定，在偵查中得由檢
      察官核發通訊監察書；復依修正後通訊保障及監察法第5
      條第2 項前段規定，偵查中由檢察官依司法警察機關聲請
      或依職權以書面記載該法第11條之事項，並敘明理由、檢
      附相關文件，得聲請該管法院核發通訊監察書。
    2.查本案係由高雄市政府警察局，以偵查違反毒品危害防制
      條例案件為由，就被告己○○所使用門號0000000000號、
      0000000000號及同案被告庚○○所使用門號0000000000號
      行動電話號碼，於96年9 月至11月間依修正前通訊保障及
      監察法之規定向臺灣高雄地方法院檢察署聲請核發通訊監
      察書，復於96年12月21日又依修正後通訊保障及監察法規
      定向本院聲請核發通訊監察書，並據以實施通訊監察，有
      通訊監察書及電話附表等件在卷可稽（見院卷第167 至
      180 頁）。前開通訊監察書既均已載明案由及涉嫌觸犯之
      法條、監察對象、監察之通訊種類及號碼等足資識別之特
      徵、監察處所、監察理由、監察期間、監察方法、聲請機
      關或依職權核發、執行機關、適用法條、監察結果報告等
      事項，均符合前開法定要件，自應具有證據能力。又監聽
      錄得之錄音，係憑機械力照錄，未經人為操作，復未伴有
      個人主觀意見在內，應有證據能力。而將監聽之內容製作
      成譯文，乃將上開具有證據能力之監聽錄得之錄音具體為
      文字紀錄，屬由公務員本於職務製作之紀錄文書，觀諸譯
      文所載亦無顯有不可信之情況，是依刑事訴訟法第159 條
      之4 第1 款規定，亦得作為本案之證據。
貳、有罪部分：
一、訊據被告己○○坦認附表二編號3 、11、12、14、15、38所
    示之監聽譯文均係其與同案被告庚○○間之對話內容（見院
    卷第82至93頁），且對於同案被告庚○○曾於附表一所示
    之時間交付如附表一所示數量之海洛因予其對外販賣及由其
    告知庚○○賣出之數量等情俱不爭執（見院卷第37頁），
    惟於審判中改口否認其有與庚○○共同販賣海洛因之行為，
    並辯稱：其是騙庚○○幫他販賣毒品海洛因予他人，實際上
    從庚○○處取得之海洛因都是由其自己施用完畢，並未對外
    販賣云云（見院卷第40頁）。
二、經查：
  (一)附表二所示之電話譯文，均係被告與庚○○間之對話內容，
    ，業經本院當庭播放錄音光碟供被告確認無訛（見院卷第
    82至93頁），並有譯文附卷可佐（見院卷第94至98頁），
    堪認屬實。而同案被告庚○○於本院審判中就上開譯文內容
    供稱：1.其於96年11月7 日或8 日至附表二編號2 之譯文通
    話前曾交付毒品海洛因10包予己○○，嗣後己○○對其表示
    已賣出其中8 包海洛因；2.其於96年11月20日上午交付20包
    海洛因予己○○，其中18包是供販賣用，而己○○向其表示
    在同日下午2 時8 分33秒前已售出其中13包海洛因；3.其於
    96年11月21日上午某時交付11包海洛因予己○○販賣，並於
    當日告知己○○在「孔廟有一個要3 隻」；4.其於96年12月
    15日某時交付20包海洛因予己○○，嗣後己○○向其表示他
    在該日晚間9 時17分4 秒前已售出其中5 包；5.上開售出之
    海洛因，每包均以500 元計，且己○○已將該等販賣所得交
    付予其等語（見院卷第40、41頁），又被告己○○就同案
    被告庚○○所述之上開供詞均不爭執（見院卷第40、41頁
    ）。然因無證據足資證明上開各次交付予庚○○之款項均係
    向不同之多數人販賣後所收取之款項，是依罪疑惟輕之法理
    ，足見如附表一事實欄所示被告己○○於96年11月7 日或8
    日之某時自庚○○處收受10包毛重0.2 公克之海洛因後，於
    96年11月10日上午11時14分24秒以其所有門號0000000000號
    之行動電話與庚○○所有門號0000000000號行動電話聯繫，
    表示其已將上開海洛因之其中8 包賣出，並將販毒所得4000
    元交付予庚○○；嗣於96年11月20日上午某時自庚○○處收
    受20包毛重0.2 公克之海洛因後，於同日下午2 時8 分33秒
    以其所有門號0000000000號之行動電話與庚○○所有門號00
    00000000號行動電話聯繫，表示其已將上開海洛因之其中13
    包賣出，並將販毒所得6500元交付予庚○○；復於96年11月
    21日上午某時自庚○○處收受11包毛重0.2 公克之海洛因，
    於同日上午7 時8 分58秒以其所有門號0000000000號之行動
    電話與庚○○所有門號0000000000號行動電話聯繫，將上開
    海洛因之其中3 包1 次賣出予某3 名年籍、姓名不詳之人，
    之後再將販毒所得1500元交付予庚○○；再於96年12月15日
    之某時自庚○○處收受20包毛重0.2 公克之海洛因，而於同
    日晚間9 時17分4 秒以其所有門號0000000000號之行動電話
    與庚○○所有門號0000000000號行動電話聯繫，表示其已將
    上開海洛因之其中5 包賣出，並將販毒所得2500元交付予庚○○之事實，均堪認定。
  (二)又被告己○○於本院行準備程序時陳稱：庚○○約定要給其
    1000元，另外提供其2 、3 包海洛因施用，作為其之僱用條
    件，但因其之毒癮太大，所以就拿庚○○要付給其之1000元
    另外換2 包海洛因施用等語（見院卷第129 頁），核與同
    案被告庚○○於偵查中所稱其以1 天1000元僱用己○○幫其
    販賣毒品，另外每天免費供應2 至3 小包毒品讓己○○施用
    ，若己○○不夠吸，就要向其買，也就是從其交付販賣之海
    洛因中以每包500 元之代價拿來吸食等語（見偵卷第94
    頁）互稽相符，且庚○○於本院審判中又供稱其係託己○○
    幫其販賣，大約是每託己○○幫其賣10包，他就可以從中抽
    1 包等語（見院卷第40頁），是以，被告己○○受僱於庚○○而於附表一所示各次自庚○○處取得海洛因對外販賣當
    時，除分別以1000元作為報酬外，另在96年11月7 日或8 日
    交付予被告己○○之10包海洛因中，其中1 包是給予己○○
    施用，在96年11月20日上午及12月15日各交付20包海洛因中
    ，亦分別有2 包係供己○○施用，以作為酬勞等情，均堪認
    定。至於庚○○於96年11月21日上午交付己○○對外販賣之
    11包海洛因，依附表二編號14、15譯文所示，己○○已將該
    等海洛因中之3 包1 次交付予綽號「鯊魚」等3 人，業如前
    述，其餘之8 包海洛因，則似已聽從庚○○之指示，分別交
    付予綽號「國清」、「落奪」、「志仔」、「春仔」、「牛
    仔」、「草仔」、「冷華」、「阿忠」等人各1 包，此亦有
    如附表二編號16、18、19、21、22、24、27、28、29等譯文
    可稽，從而，庚○○於該日交付予己○○之11包海洛因中，
    並無給予己○○施用以作為報酬之部分，且被告己○○亦未
    曾坦認庚○○於該次交付之毒品中有額外供其個人施用之部
    分，是依罪疑惟輕之原則，尚難逕認被告己○○曾於此次自
    庚○○處取得額外施用之海洛因作為報酬。
  (三)至被告己○○雖辯稱上開如附表一所示庚○○交付予其對外
    販售之海洛因全部都由其自己施用完畢，其是騙庚○○要幫
    他販賣，但實際上其根本並未對外販賣海洛因予他人云云（
    見院卷第40頁）。惟查：
    1.被告己○○於偵查中即坦稱：其係於96年11月或12月開始
      幫庚○○販賣海洛因，正確日期忘記了，賣1 包500 元；
      庚○○每天給其1000元，再提供3 包海洛因供其吸食，但
      根本不夠，所以還要從庚○○交給其之毒品中，拿2 包來
      吸食，但要從這1000元之中扣，所以其並未拿到錢；庚○○1 次交30包海洛因給其，要買毒品的人會打電話給庚○○，庚○○再打電話給其，其再將毒品拿到約定的地點交
      付收錢，毒品全部賣完後，其再跟庚○○結帳，庚○○就
      再重新拿毒品給其去賣等語（見偵卷第12、13頁）。復
      以證人身分結證稱：「（問：丁○○何時起幫庚○○販賣
      海洛因？）我沒有幫庚○○賣毒品後，就由他替庚○○賣
      。」、「（問：你如何知道？）是庚○○跟我說的。且丁○○也有跟我說，而我沒有幫庚○○賣毒品後，也會去找
      丁○○，有看到買毒品的，去向丁○○買。」、「（問：
      你有無問庚○○，為何不再請你賣海洛因？）他說丁○○
      過不久就會因毒品案要去執行，這段期間就由他賣，等他
      去執行後，再看情形再交由我賣。」等語（見偵卷第16
      、17頁）。足見被告己○○於偵查中即已坦認其與庚○○
      於96年11、12月間共同販賣毒品海洛因之犯行，顯與其於
      審判時所主張並未幫庚○○賣海洛因之辯詞不合。
    2.再則，被告己○○於本院行準備程序時又陳稱：其是於起
      訴書所載時間受僱於庚○○，庚○○本來約定每天要給其
      1000元，另外提供其2 、3 包海洛因施用，但其之毒癮太
      大，所以就拿庚○○要付給其之1000元另外換2 包海洛因
      施用；因為庚○○都會打電話給其，知道其在何處之後，
      就會交付海洛因並指定其到要交易之地點，及告知交易對
      象及數量，其則按庚○○之指示交付並收取款項，這些毒
      品有時是庚○○分裝好交付給其的，有時其也會幫庚○○
      分裝；賣毒品的錢其是先集中起來，等庚○○隔天來找的
      時候，其再將前一天賣出所得的錢拿給他；其不知道是否
      還有其他人在幫庚○○賣毒品，96年12月中旬因為其欠庚○○錢，且庚○○拿給其之海洛因又已施用完了，所以庚○○就不再僱用其了；其跟庚○○合作一段時間以後，庚○○也有交給其一些毒品，由其自己去找買家加以販賣等
      語（見院卷第129 、130 頁），除與被告庚○○於偵查
      中所稱其以1 天1000元僱用己○○幫其販賣毒品，另外每
      天免費供應2 至3 小包毒品讓己○○施用，若己○○不夠
      吸，就要向其買，也就是從其交付販賣之海洛因中以每包
      500 元之代價拿來吸食等語（見偵卷第94頁）互稽相符
      外，益足見被告己○○確係按照庚○○之指示，將海洛因
      分別交付予各買家。職是，被告己○○於本院審判時方辯
      稱庚○○交付予其對外販賣之海洛因均被其個人施用完畢
      ，而未曾對外販賣云云，顯與其之前所為之供詞不合，實
      難遽信。
    3.況且，據被告己○○所為之上開供詞內容，得見當其收受
      庚○○所交付之海洛因對外販賣後，尚須將販毒所得交付
      予庚○○，庚○○方會繼續提供海洛因予其販賣及施用，
      是以，設若被告己○○係將庚○○所交付之海洛因全數自
      行施用完畢而未對外販賣者，則豈非是其自行出資向庚○○購買毒品海洛因施用？又倘若其之經濟能力已足堪支付
      向庚○○購買海洛因之價款，又何須大費周章地甘冒涉犯
      販賣第一級毒品罪嫌之風險而欺騙庚○○要幫其對外販賣
      ？準此，被告己○○辯稱其係向庚○○騙稱要幫他販賣海
      洛因而換取毒品施用云云，顯與事理相悖，核無足採。更
      何況被告己○○自稱因其毒癮太大，庚○○無償提供予其
      個人施用之海洛因根本不夠，方會將庚○○所給付之1000
      元酬勞全數換取海洛因施用，益足徵其之經濟能力顯不足
      以負荷購買毒品供己施用，方會在毒癮難以戒除之情況下
      ，聽命於庚○○對外販賣及交付海洛因予他人，以換取海
      洛因施用，從而，倘若被告己○○不遵照庚○○之指示對
      外交付毒品予他人，並取得販毒所得轉交庚○○，則庚○○應無可能繼續提供海洛因予其對外販售。是以，被告己○○所為之上開辯詞，實與常理不合，殊難憑採。
  (四)再者，被告己○○坦稱其係因庚○○願給付1000元及提供數
    包海洛因供其施用作為報酬，方會於上開時間聽從庚○○之
    指示對外販售海洛因，故縱令之後其又將上開1000元報酬盡
    數向庚○○換取海洛因供己施用，仍應認被告係為意圖牟利
    方聽命庚○○之指示對外販售海洛因，益足見被告聽從庚○○之指示交付毒品予買家確屬有利可圖。更遑論邇來政府為
    杜絕毒品氾濫，毒害人民甚深，再三宣導教民眾遠離毒品、
    媒體之報導既深且廣，對於毒品之禁絕，應為民眾所熟悉。
    又政府對於查緝施用、轉讓及販賣毒品無不嚴格執行，且販
    賣毒品罪更係重罪，設若無利可圖，衡情一般持有毒品者，
    當不致輕易將其持有之毒品交付他人。而第一級毒品海洛因
    價格不貲，且販賣毒品係違法行為，非可公然為之，亦無公
    定之價格，不論任何包裝，均可任意分裝增減分量，每次買
    賣價量，亦可能隨時依雙方間之關係深淺、資力、需求量及
    對行情之認知、來源是否充裕、查緝是否嚴緊，購買者被查
    獲時供述購買對象之可能性風險之評估等，因而異其標準，
    並機動調整，非可一概而論，是販賣利得除經坦承犯行或價
    量俱臻明確外，委難查得實情，販賣之人從價差或量差中牟
    利方式雖異，其意圖營利之非法販賣行為則屬同一。是以，
    本件雖未能明確查知被告己○○與同案被告庚○○購入毒品
    之實際價格為何，然其前揭所為第一級毒品海洛因之有償交
    易行為，除有反證可資認定果係基於其他非關圖利之本意外
    ，尚難徒因無法查悉其販入之價格，即得逕謂被告主觀上諉
    無營利意圖，而阻卻販賣毒品犯行之追訴。
  (五)稽諸上開說明，被告己○○於附表一所示之時間自同案被告
    庚○○處收取如附表一所示之報酬及取得如附表一所示數量
    之海洛因對外販賣，嗣經其販賣、交付毒品予附表一所示之
    買家後，再由其告知庚○○如附表一所示之販賣數量，並將
    如附表一所示之販毒款項交付予庚○○之事實，已堪認定。
    被告所辯，實屬卸責飾詞，洵無足採。
  (六)至公訴意旨認被告己○○亦與同案被告丙○○共同基於販賣
    第一級毒品海洛因之犯意聯絡，於上開時間共同販賣海洛因
    予他人。惟訊據被告己○○及丙○○均堅詞否認其等之間有
    何共同販賣海洛因之犯意聯絡，且觀諸附表二編號3 、11、
    12 、14 、15、38所示之譯文內容，亦無從斷認同案被告丙○○確有參與上開4 次販賣毒品之犯行，此外，亦無證據得
    以逕論被告己○○與丙○○間有任何共同販售海洛因之情事
    ，是上揭公訴意旨所認同案被告丙○○亦為被告己○○上開
    犯行之共犯，容有誤認，核無足採。
  (七)綜上所述，本件事證明確，被告己○○所為上開4 次共同販
    賣第一級毒品海洛因之犯行，均足以認定，應依法論科。
三、論罪、科刑
  (一)新舊法比較
    1.被告行為後，毒品危害防制條例第4 條已於98年5 月20日
      修正公布，針對當次公布之修正條文，未另訂施行日期，
      而法規之制定與法規之修正，如有特定生效日之必要者，
      依中央法規標準法第14條或第20條第2 項準用第14條之規
      定，應分別特定其施行日期。法規制定或前次修正基於特
      殊原因所特定之施行日期，並不適用於日後修正或再次修
      正之條文；至原毒品危害條例條例第36條所規定：「本條
      例自公布後6 個月施行」，核其所稱「本條例」係指係92
      年7 月9 日修正公布之該條例，並非指98年5 月20日公布
      之部分修正條文。是98年5 月20日公布之毒品危害防制條
      例修正條文之生效日期，應依中央法規標準法第13條之規
      定，自公布日起至第3 日即98年5 月22日發生效力（司法
      院98年6 月29日院台廳刑一字第0980014643號函亦同此見
      解）。據此，本案應依刑法第2 條第1 項「按行為後法律
      有變更者，適用行為時之法律，但行為後之法律有利於行
      為人者，適用最有利於行為人之法律」之規定，依「從舊
      從輕」原則而為比較。
    2.查被告行為時之毒品危害防制條例第4 條第1 項係規定：
      「製造、運輸、販賣第一級毒品者，處死刑或無期徒刑；
      處無期徒刑者，得併科新臺幣1 千萬元以下罰金。」，修
      正後則規定：「製造、運輸、販賣第一級毒品者，處死刑
      或無期徒刑；處無期徒刑者，得併科新臺幣2 千萬元以下
      罰金。」，則修正後之規定，就得併科之罰金顯已提高，
      應以被告行為時之規定對被告較為有利。是以，本件就修
      正前後毒品危害防制條例第4 條第1 項之比較結果，自以
      修正前之規定對被告較為有利，而應適用98年5 月20日修
      正公布前即被告行為時之毒品危害防制條例規定論斷。
  (二)核被告己○○所為販賣第一級毒品海洛因4 次之犯行，均係
    犯修正前毒品危害防制條例第4 條1 項販賣第一級毒品罪。
    其與同案被告庚○○就上開4 次犯行，有犯意聯絡及行為分
    擔，均為共同正犯。又被告己○○所為上開共同販賣海洛因
    犯行4 次之時間並非相同，犯意亦屬各別，乃各自獨立之行
    為，自應分論併罰。其持有第一級毒品海洛因之低度行為，
    為其後販賣海洛因之高度行為所吸收，不另論罪。被告己○○有如上事實欄所述前科事實，有前開臺灣高等法院被告前
    案紀錄表各1 份在卷可查，其受有期徒刑之執行完畢後，5
    年以內故意再犯本案有期徒刑以上之罪，為累犯，所犯應依
    刑法第47條第1 項之規定加重其刑；惟修正前毒品危害防制
    條例第4 條第1 項販賣第一級毒品罪之法定刑為死刑及無期
    徒刑，依刑法第64條第1 項、第65條第1 項之規定均不得加
    重其刑，是只就罰金刑部分加重其刑。又被告己○○並無販
    賣第一級毒品之前科，而其經查獲販賣毒品之數量及所得亦
    非甚巨，就本案所涉4 次販賣第一級毒品犯行之情節及程度
    ，尚非極為重大，如均處以法定最低刑度即無期徒刑，與其
    犯罪情節相較，實屬情輕法重，犯罪情狀既非全無可憫，爰
    均依刑法第59條之規定減輕其刑，並依法就法定罰金刑部分
    先加重後減輕其刑。
  (三)爰審酌被告己○○有如上事實欄所述之前科紀錄，有臺灣高
    等法院被告前案紀錄表1 份在卷可查，素行非佳，犯後猶設
    詞否認犯行，未見悔意，又所為販賣毒品海洛因之行為，足
    以戕害國民身心健康，助長濫用毒品風氣，危害社會治安，
    自應非難，惟衡酌其販賣毒品之數量、金額均非甚巨，且係
    聽命於其他共犯，居於被動之地位，擔任交付毒品及收取販
    毒款項之工作，惡性與其他共犯相較顯有高低之別等一切情
    狀，分別量處如主文所示之刑及定其應執行刑，以資懲儆。
  (四)沒收部分
    1.就本件被告己○○各次販毒所得之4 千元、6 千5 百元、
      1 千5 百元、2 千5 百元，及其分別於96年11月10日、20
      日、21日、12月15日應自庚○○處取得之販毒酬勞1 千元
      ，均係其與同案被告庚○○分次共同販賣毒品所得之財物
      ，應依毒品危害防制條例第19條第1 項之規定宣告沒收，
      如全部或一部不能沒收時，則應以被告之財產抵償之。縱
      令上開販毒酬勞又已盡數向庚○○換取海洛因施用完畢而
      無從沒收，但仍屬被告之販毒所得財物，自應以其之財產
      抵償之。另關於被告於附表一編號1 、2 、4 所示各次自
      庚○○處所取得供己施用以為報酬之海洛因，乃其因犯罪
      所得之物，縱已全部施用完畢而不復存在，仍應分別以每
      包500 元計徵收其價額。又上開販毒所得中與庚○○共同
      販賣毒品所得之4 千元、6 千5 百元、1 千5 百元、2 千
      5 百元部分，均應於各罪項下與庚○○連帶沒收之，如全
      部或一部不能沒收時，則應以被告及庚○○之財產連帶抵
      償之。
    2.被告己○○被查獲時未扣案門號0000000000號行動電話1
      支、扣案門號0000000000號行動電話1 支及同案被告庚○○被查獲時扣案之門號0000000000號之行動電話1 支，分
      經己○○、庚○○自承係其2 人各自所有，且分別為供本
      件販賣毒品犯行所用之物，有附表二編號3 、11、12、14
      、15、38之監聽譯文附卷可按，爰均依毒品危害防制條例
      第19條第1 項規定及共同正犯共同負責之法理分別於各罪
      項下與庚○○宣告連帶沒收，如未扣案之行動電話一部或
      全部不能沒收時，則與庚○○連帶追徵其價額。至同案被
      告庚○○被查獲時扣案之門號0000000000號、0000000000
      號、0000000000號、0000000000號之行動電話各1 支，均
      無證據足認與本件犯罪事實有何關連性，爰均不宣告沒收
      。
    3.此外，本案共同被告庚○○被查獲時扣案之海洛因4 包（
      驗後淨重合計31.40 公克、空包裝袋總重8.57公克、純度
      21.23 ％、純質淨重6.67公克），屬第一級毒品，有法務
      部調查局97年1 月31日調科壹字第09723006620 號濫用藥
      物實驗室鑑定書1 紙在卷可參（見偵卷第33頁），惟並
      無證據足認該等毒品與本件犯罪事實具關連性，爰不依毒
      品危害防制條例第18條第1 項前段規定宣告沒收銷燬之。
      另查獲本案共同被告庚○○時扣案之空夾鏈袋4 包、封口
      機1 具、電子磅秤1 臺、門號0000000000號、0000000000
      號、0000000000號、0000000000號之行動電話4 支及現金
      10800 元等，亦無證據足認與本件犯罪事實有何關連性，
      爰均不於本判決諭知沒收。
參、無罪部分
一、公訴意旨另以：
    (一)被告己○○與同案被告庚○○、丙○○基於共同販賣第一
      級毒品海洛因之犯意聯絡，自96年11月中旬至12月中旬以
      每日1000元之代價受僱於庚○○，除如附表一所示之日期
      由庚○○交付如附表一所示數量之海洛因對外販賣外，另
      由庚○○按日交付己○○20至30包（每包毛重0.2 公克）
      海洛因，以每小包海洛因500 元之代價對外販售，嗣後，
      己○○再將販毒所得交予庚○○，而庚○○則將販毒所得
      款項交付丙○○。
    (二)被告己○○與同案被告庚○○、丙○○基於共同販賣第一
      級毒品海洛因以營利之犯意聯絡，自96年11月中旬至12月
      中旬將庚○○交付之毒品海洛因在高雄縣旗山鎮舊衛生所
      、旗山鎮電信局、旗山鎮孔廟下面司令台、旗山鎮河堤旁
      、旗山鎮旗尾公墓、高雄縣美濃鎮龍肚國中旁、美濃鎮○○路加油站、高雄客運美濃站後面公園等地點，販賣海洛
      因予乙○○、潘宏元、戊○○、外號「豪仔」、「阿賢」
      、「南華」、「阿龍」、「洪仔」、「發財」、「泰仔」
      、「黑人」、「阿林」、「世仔」、「大人」等購買毒品
      者，嗣後，再由己○○將販毒所得交予庚○○，而庚○○
      則將販毒所得款項交付丙○○。因認被告己○○所為，均
      係共犯毒品危害防制條例第4 條第1 項販賣第一級毒品海
      洛因罪嫌云云。
二、按犯罪事實應依證據認定之，無證據不得認定其犯罪事實；
    不能證明被告犯罪者，應諭知無罪之判決，刑事訴訟法第15
    4 條第2 項、第301 條第1 項定有明文。次按認定不利於被
    告之事實，須依積極證據，苟積極證據不足為不利於被告事
    實之認定時，即應為有利於被告之認定，更不必有何有利之
    證據，最高法院30年上字第816 號著有判例。所謂「積極證
    據足以為不利被告事實之認定」，依據同院76年臺上字第49
    86號判例意旨，係指據為訴訟上證明之全盤證據資料，在客
    觀上已達於通常一般之人均不致於有所懷疑、而得確信被告
    確曾犯罪之程度；若未達到此一程度，而有合理之懷疑存在
    時，即無從為有罪之確信。
三、公訴人認被告己○○涉犯上開犯行，無非係以被告己○○於
    偵查中之供述、同案被告庚○○之供述及卷附門號00000000
    00號、0000000000、0000000000號行動電話之監聽譯文為其
    論罪依據。惟訊據被告己○○否認有何公訴人所指上開犯行
    ，並辯稱庚○○交付予其對外販賣之海洛因均係由其個人施
    用完畢，其並未幫庚○○對外販賣毒品等語。經查：
  (一)訊據被告己○○於偵查中供稱：其於96年11月或12月開始幫
    庚○○販賣海洛因，正確日期已忘記了，1 包賣500 元；庚○○說是丙○○交給他，要他去賣的；庚○○1 次交30包海
    洛因給其，要買毒品的人會打電話給庚○○，庚○○再打電
    話給其，其再將毒品拿到約定的地點交付收錢，毒品全部賣
    完後，其再跟庚○○結帳，他再重新拿毒品給其賣；跟其買
    毒品的人有外號「世子」、「大人」、「國清」、「寶來」
    、「杉林」、「六龜」、「黑人」、「鳳梨」等2 、30人；
    交付毒品的地點都在旗山旗尾的公墓、廢棄的廟、司令臺、
    孔廟、堤岸邊及丁○○他家附近的衛生所等語（見偵卷第
    12、13頁），及同案被告庚○○於警詢中供稱：「丙○○把
    毒品交給我，我再交給丁○○、己○○、壬○○等人販賣。
    」、「丙○○1 天以5000元僱用我販賣，我再以1 天3000
    元僱用壬○○幫我販賣，己○○、丁○○因他們有在施用毒
    品，所以我每天以1000元僱用他們幫我販毒，另外每天免費
    供應2 至3 小包毒品讓其施用。」、「毒蟲與我聯絡後，我
    再叫丁○○、壬○○、己○○等人前去交付毒品，並將錢收
    回來給我。」、「丙○○何時開始販賣我不知道，我是於96
    年10月底開始販賣的，壬○○是於11月初到11月中，己○○
    是於11月中到12月初，丁○○是我新僱用的人。」等語（見
    偵卷第89、90頁），再與上揭附表二編號3 、11、12、14
    、15、38等監聽譯文內容互稽，固足以認定被告己○○分別
    於附表一編號1 、2 、3 、4 所示之時間自同案被告庚○○
    處收受毒品海洛因對外販售牟利，業如前述。然本案經長期
    監聽結果，雖有如附表二所示之監聽譯文足徵被告己○○與
    庚○○自96年11月10日起至96年12月16日之間經常互通電話
    ，內容並多涉及庚○○指示己○○前去交付毒品、己○○向
    庚○○回報其所餘之毒品包數及已收得之款項數額等情，且
    庚○○於本院審判中亦坦稱附表二編號1 至6 、11至16、18
    、19、21、22、24、27至30、38所示之監聽譯文，是在與己○○談論買賣毒品海洛因之事等語（見院卷第15、17至20
    、36頁），但該等譯文及供詞，除得據以認定如附表一所示
    之犯罪事實外，尚難遽認庚○○曾於96年11月至12月中旬之
    其他時間每日提供20至30包海洛因予被告己○○對外販賣。
  (二)又起訴書所稱之販毒地點，為高雄縣旗山鎮舊衛生所、旗山
    鎮電信局、旗山鎮孔廟下面司令台、旗山鎮河堤旁、旗山鎮
    旗尾公墓、高雄縣美濃鎮龍肚國中旁、美濃鎮○○路加油站
    、高雄客運美濃站後面公園等地。但觀諸附表二所示被告壬○○與庚○○通話之譯文中，固有提及所謂「司令臺」、「
    孔廟」、「南站」、「文武廟」、「竹風寺」、「旗美商工
    」、「中正橋」、「省立醫院」等疑似起訴書所指之販毒地
    點之情形（參附表二編號3 、4 、7 、12、14、16、35之譯
    文），然細繹該等譯文內容，或因被告與庚○○之對話中未
    曾言及毒品販賣之金額、對象，或因被告與庚○○之對話中
    該等疑似購毒者之綽號如「國清」、「落奪」、「志仔」、
    「春仔」、「牛仔」、「良仔」、「昌仔」、「草仔」、「
    冷華」、「阿忠」非屬本件起訴書上所列舉之交易對象，是
    難逕認被告己○○確曾實際至起訴書所指之上開地點販賣毒
    品予起訴書上所列載之購毒者。
  (四)況就起訴書所認定並列舉之本案販毒對象，為乙○○、潘宏
    元、戊○○及外號「豪仔」、「阿賢」、「南華」、「阿龍
    」、「洪仔」、「發財」、「泰仔」、「黑人」、「阿林」
    、「世仔」、「大人」等不詳姓名吸毒者。然綜觀卷附庚○○等同案被告之供詞及通聯譯文結果，就上揭檢察官所列舉
    之疑似購毒者，除其中綽號「黑人」、「阿林」、「世仔」
    、「大人」等4 人，乃被告己○○於偵查中所稱係向其購買
    毒品之對象外（見偵卷第13頁），其他之人或全無相關譯
    文在卷可佐，或譯文之通話對象為其他同案被告而非己○○
    ，或上揭起訴書所認定並列舉之販毒對象實係其他同案被告
    所自承之販毒對象（詳如附表三所示），是以，不論依通聯
    譯文或同案被告之供詞，尚無法證明被告己○○有販賣毒品
    予上開乙○○、潘宏元、戊○○及外號「豪仔」、「阿賢」
    、「南華」、「阿龍」、「洪仔」、「發財」、「泰仔」等
    吸毒者，更遑論證人乙○○、潘宏元、戊○○已明確證稱其
    等係分別向庚○○、甲○○等人購買海洛因施用（見偵卷
    第166 、191 、206 、232 、239 、240 、245 、246 、
    249 頁），並未言及被告己○○亦曾販賣毒品予其等施用，
    是本院自無法遽認被告己○○有販賣毒品予上開吸毒者。至
    於起訴書認定並列舉綽號「黑人」、「阿林」、「世仔」、
    「大人」之人為本案被告之販毒對象，固有上揭被告己○○
    於偵查中之供詞可憑，其中綽號「黑人」之部分，並有附表
    二編號33、34之譯文在卷相佐，然被告己○○否認該2 通與
    「黑人」通話之譯文係在談論毒品交易之事，且細繹該等譯
    文內容，亦無法得知有何毒品交易之種類、數量、金額，是
    尚難認被告己○○確有販賣海洛因予「黑人」之事實。再者
    ，遍查卷附譯文，又無綽號「阿林」、「世仔」、「大人」
    等人與被告己○○或同案被告庚○○之對話內容可稽，且在
    被告己○○與庚○○之通話內容中，亦未曾言及其等對綽號
    「阿林」、「世仔」、「大人」等人有交付毒品或收款之情
    ，亦難僅以被告己○○之上開供詞，遽認被告己○○確曾販
    賣海洛因予綽號「阿林」、「世仔」、「大人」等人。
  (五)再觀諸如附表二所示與被告己○○相關之監聽譯文內容，縱
    已足見被告己○○應係聽命於同案被告庚○○，居於被動之
    地位，擔任交付毒品及收取販毒款項之工作，然如前所述，
    除其中編號3 、11、12、14、15、38之監聽譯文，足以佐證
    被告共涉犯4 次販賣第一級毒品罪責外，其餘如附表二編號
    16、18、19、21、22、24、27、28、29之譯文內容所列綽號
    「國清」、「落奪」、「志仔」、「春仔」、「牛仔」、「
    草仔」、「冷華」、「阿忠」等人，因均非屬本件起訴書上
    所列舉之交易對象，自不在本件公訴範圍之列，業如前述，
    是縱使觀諸該等監聽譯文內容，足以懷疑被告己○○與同案
    被告庚○○已共同著手於毒品交易行為，仍不得逕予論科，
    附此敘明。
四、綜上所述，除前揭經認定被告共同販賣海洛因有罪部分之4
    次犯行外，依本案現存之證據，實難認被告有公訴意旨所指
    其他販賣第一級毒品海洛因之犯行，揆諸首揭說明，依法自
    應就公訴意旨所認之其他部分為被告無罪之諭知。
據上論斷，應依刑事訴訟法第299 條第1 項前段、第301 條第1
項，修正前毒品危害防制條例第4 條第1 項、第19條第1 項，刑
法第2 條第1 項、第11條、第47條第1 項、第59條、第51條第5
款、第9 款、第10款，判決如主文。
本案經檢察官辛○○到庭執行職務。
中    華    民    國    99    年    1     月    4     日
                    刑事第四庭  審判長法  官  洪碩垣
                                      法  官  施介元
                                      法  官  葉文博
以上正本證明與原本無異。
如不服本判決應於收受本判決後10日內向本院提出上訴書狀，並
應敘述具體理由，如未敘述上訴理由者，應於上訴期間屆滿後20
日內補提理由書狀於本院（均須按他造當事人之人數附繕本）「
切勿逕送上級法院」。
中    華    民    國    99    年    1     月    4     日
                                      書記官  李柏親
附錄本案論罪科刑之法條：
修正前毒品危害防制條例第4 條第1 項
製造、運輸、販賣第一級毒品者，處死刑或無期徒刑；處無期徒
刑者，得併科新臺幣1 千萬元以下罰金。
 附表一
┌──┬──────────────────┬──────┬──────┬─────────┐
│編號│      犯    罪    事     實         │相關監聽譯文│  所犯法條  │    論罪科刑      │
├──┼──────────────────┼──────┼──────┼─────────┤
│ 1  │庚○○於96年11月7日或8日之某時交付10│附表二編號3 │修正前毒品危│己○○共同犯販賣第│
│    │包（起訴書誤載為20至30包）毛重0.2公 │之監聽譯文  │害防制條例第│一級毒品罪，累犯，│
│    │克之海洛因予被告己○○，並提供1000元│            │4 條第1 項  │處有期徒刑拾陸年貳│
│    │及上開海洛因中之1 包作為己○○受僱販│            │            │月。共同販賣第一級│
│    │售海洛因之報酬，嗣後己○○則於96年11│            │            │毒品所得財物新臺幣│
│    │月10日上午11時14分24秒前，將上開海洛│            │            │伍仟元沒收，其中新│
│    │因中之8 包1 次販售予某姓名年籍不詳之│            │            │臺幣肆仟元應與溫發│
│    │人。庚○○嗣於上開時間以其所有門號09│            │            │貴連帶沒收。如全部│
│    │00000000號行動電話與己○○所有門號09│            │            │或一部不能沒收時，│
│    │00000000號行動電話聯繫，通話中己○○│            │            │以其財產抵償之，其│
│    │告知庚○○關於此次交付販賣之海洛因只│            │            │中新臺幣肆仟元部分│
│    │剩下1 包海洛因等情，爾後再將販毒所得│            │            │以其與庚○○之財產│
│    │4000元交付予庚○○，至於該包剩餘之海│            │            │連帶抵償之。所得業│
│    │洛因則由己○○施用完畢。            │            │            │經施用完畢價值新臺│
│    │                                    │            │            │幣伍佰元之壹包海洛│
│    │                                    │            │            │因，追徵其價額。未│
│    │                                    │            │            │扣案門號0000000000│
│    │                                    │            │            │號行動電話1 支（含│
│    │                                    │            │            │SIM 卡）及扣案門號│
│    │                                    │            │            │0000000000號行動電│
│    │                                    │            │            │話1 支（含SIM 卡）│
│    │                                    │            │            │，均與庚○○連帶沒│
│    │                                    │            │            │收之。如未扣案門號│
│    │                                    │            │            │0000000000號行動電│
│    │                                    │            │            │話1 支（含SIM 卡）│
│    │                                    │            │            │之全部或一部不能沒│
│    │                                    │            │            │收時，與庚○○連帶│
│    │                                    │            │            │追徵其價額。      │
├──┼──────────────────┼──────┼──────┼─────────┤
│ 2  │庚○○於96年11月20日上午某時交付20包│附表二編號11│修正前毒品危│己○○共同犯販賣第│
│    │毛重0.2公克之海洛因予被告己○○，並 │、12之監聽譯│害防制條例第│一級毒品罪，累犯，│
│    │提供1000元及上開海洛因中之2 包作為黃│文          │4 條第1 項  │處有期徒刑拾陸年貳│
│    │國川受僱販售海洛因之報酬，己○○則於│            │            │月。共同販賣第一級│
│    │96年11月20日下午2 時8 分33秒前，將上│            │            │毒品所得財物新臺幣│
│    │開海洛因之其中13包1 次販售予某姓名年│            │            │柒仟伍佰元沒收，其│
│    │籍不詳之人。庚○○嗣於上開時間以其所│            │            │中新臺幣陸仟伍佰元│
│    │有門號0000000000號行動電話與己○○所│            │            │應與庚○○連帶沒收│
│    │有門號0000000000號行動電話聯繫，通話│            │            │。如全部或一部不能│
│    │中己○○告知庚○○關於此次交付販賣之│            │            │沒收時，以其財產抵│
│    │海洛因只剩下5 包海洛因等情，爾後再將│            │            │償之，其中新臺幣陸│
│    │販毒所得6500元交付予庚○○，至於該5 │            │            │仟伍佰元部分以其與│
│    │包剩餘之海洛因則由己○○施用完畢。  │            │            │庚○○之財產連帶抵│
│    │                                    │            │            │償之。所得業經施用│
│    │                                    │            │            │完畢價值新臺幣壹仟│
│    │                                    │            │            │元之貳包海洛因，追│
│    │                                    │            │            │徵其價額。所得相當│
│    │                                    │            │            │於價額新臺幣壹仟元│
│    │                                    │            │            │之利益，追徵其價額│
│    │                                    │            │            │。未扣案門號098753│
│    │                                    │            │            │1430號行動電話1 支│
│    │                                    │            │            │（含SIM 卡）及扣案│
│    │                                    │            │            │門號0000000000號行│
│    │                                    │            │            │動電話1 支（含SIM │
│    │                                    │            │            │卡），均與庚○○連│
│    │                                    │            │            │帶沒收之。如未扣案│
│    │                                    │            │            │門號0000000000號行│
│    │                                    │            │            │動電話1 支（含SIM │
│    │                                    │            │            │卡）之全部或一部不│
│    │                                    │            │            │能沒收時，與庚○○│
│    │                                    │            │            │連帶追徵其價額。  │
├──┼──────────────────┼──────┼──────┼─────────┤
│ 3  │庚○○於96年11月21日上午某時交付11包│附表二編號14│修正前毒品危│己○○共同犯販賣第│
│    │（起訴書誤載為20至30包）毛重0.2公克 │、15之監聽譯│害防制條例第│一級毒品罪，累犯，│
│    │之海洛因予被告己○○販賣，並提供1000│文          │4 條第1 項  │處有期徒刑拾陸年貳│
│    │元作為己○○受僱販售海洛因之報酬，黃│            │            │月。共同販賣第一級│
│    │國川則於同日上午7 時8 分58秒許以其所│            │            │毒品所得財物新臺幣│
│    │有門號0000000000號行動電話與己○○所│            │            │貳仟伍佰元沒收，其│
│    │有門號0000000000號行動電話聯繫，通話│            │            │中新臺幣壹仟伍佰元│
│    │中指示己○○在孔廟附近有人要買3 包海│            │            │應與庚○○連帶沒收│
│    │洛因之事，己○○旋即將上開海洛因之其│            │            │。如全部或一部不能│
│    │中3 包同時1 次販售予綽號「鯊魚」等3 │            │            │沒收時，以其財產抵│
│    │名真實姓名不詳之人，並將販毒所得1500│            │            │償之，其中新臺幣壹│
│    │元交付予庚○○。（其餘8 包海洛因則依│            │            │仟伍佰元部分以其與│
│    │庚○○之指示，分別交付予不在本件起訴│            │            │庚○○之財產連帶抵│
│    │範圍之列之綽號「國清」、「落奪」、「│            │            │償之。未扣案門號09│
│    │志仔」、「春仔」、「牛仔」、「良仔」│            │            │00000000號行動電話│
│    │、「昌仔」、「草仔」、「冷華」、「阿│            │            │1 支（含SIM 卡）及│
│    │忠」等人。）                        │            │            │扣案門號0000000000│
│    │                                    │            │            │號行動電話1 支（含│
│    │                                    │            │            │SIM 卡），均與溫發│
│    │                                    │            │            │貴連帶沒收之。如未│
│    │                                    │            │            │扣案門號0000000000│
│    │                                    │            │            │號行動電話1 支（含│
│    │                                    │            │            │SIM 卡）之全部或一│
│    │                                    │            │            │部不能沒收時，與溫│
│    │                                    │            │            │發貴連帶追徵其價額│
│    │                                    │            │            │。                │
├──┼──────────────────┼──────┼──────┼─────────┤
│ 4  │庚○○於96年12月15日之某時交付20包毛│附表二編號38│修正前毒品危│己○○共同犯販賣第│
│    │重0.2 公克之海洛因予被告己○○販賣，│之監聽譯文  │害防制條例第│一級毒品罪，累犯，│
│    │並提供1000元及上開海洛因中之2 包作為│            │4 條第1 項  │處有期徒刑拾陸年貳│
│    │己○○受僱販售海洛因之報酬，己○○則│            │            │月。共同販賣第一級│
│    │於該日晚間9 時17分4 秒前，將上開海洛│            │            │毒品所得財物新臺幣│
│    │因之其中5 包1 次販售予某姓名年籍不詳│            │            │參仟伍佰元沒收，其│
│    │之人。庚○○嗣於上開時間以其所有門號│            │            │中新臺幣貳仟伍佰元│
│    │0000000000號行動電話與己○○所有門號│            │            │應與庚○○連帶沒收│
│    │0000000000號行動電話聯繫，通話中黃國│            │            │。如全部或一部不能│
│    │川告知庚○○關於此次交付販賣之海洛因│            │            │沒收時，以其財產抵│
│    │已賣出5 包、得款2500元、還剩下15包海│            │            │償之，其中新臺幣貳│
│    │洛因等情，爾後再將販毒所得2500元交付│            │            │仟伍佰元部分以其與│
│    │予庚○○，至於其餘之海洛因則盡由黃國│            │            │庚○○之財產連帶抵│
│    │川施用完畢。                        │            │            │償之。所得業經施用│
│    │                                    │            │            │完畢價值新臺幣壹仟│
│    │                                    │            │            │元之貳包海洛因，追│
│    │                                    │            │            │徵其價額。扣案門號│
│    │                                    │            │            │0000000000號行動電│
│    │                                    │            │            │話1 支（含SIM 卡）│
│    │                                    │            │            │及扣案門號00000000│
│    │                                    │            │            │87號行動電話1 支（│
│    │                                    │            │            │含SIM 卡），均與溫│
│    │                                    │            │            │發貴連帶沒收之。  │
└──┴──────────────────┴──────┴──────┴─────────┘
┌─────────────────────────────────────────────┐
│附表二：對庚○○、己○○所為之譯文                                                        │
├─┬───────────┬──────────┬────────────────────┤
│編│ 通話時間             │對      象          │譯文內容                                │
│號│                      │                    │                                        │
├─┼───────────┼──────────┼────────────────────┤
│1 │96年11月10日10：43：44│監察號碼：0000000000│B：喂                                   │
│  │                      │（A-庚○○）        │A：阿川喔                               │
│  │                      │通話對象：0000000000│B：誰                                   │
│  │                      │（B-己○○）        │A：阿貴，你東西收一收趕快跑，警察去圍了 │
│  │                      │                    │B：好                                   │
│  │                      │                    │A：快點                                 │
├─┼───────────┼──────────┼────────────────────┤
│2 │96年11月10日10：45：01│監察號碼：0000000000│A：東西藏好，不要讓人家看到，然後我們打 │
│  │                      │（A-庚○○）        │   進去的電話都洗掉，當做在那邊玩，不用 │
│  │                      │通話對象：0000000000│   緊張                                 │
│  │                      │（B-己○○）        │B：好                                   │
├─┼───────────┼──────────┼────────────────────┤
│3 │96年11月10日11：14：24│監察號碼：0000000000│B：喂                                   │
│  │                      │（A-庚○○）        │A：阿川喔，移到那邊去了                 │
│  │                      │通話對象：0000000000│B：我現在在司令台這邊                   │
│  │                      │（B-己○○）        │A：司令台喔，好阿                       │
│  │                      │                    │B：你要叫他來喔                         │
│  │                      │                    │A：對阿                                 │
│  │                      │                    │B：不對喔，我現在沒車，沒車可以跑       │
│  │                      │                    │A：對阿，我叫他去載你上去拿阿           │
│  │                      │                    │B：我東西拿下來了，只剩一隻             │
│  │                      │                    │A：那你打電話叫登科阿送過去，那個人只要 │
│  │                      │                    │   一隻                                 │
│  │                      │                    │B：只要一隻喔，誰阿                     │
│  │                      │                    │A：我不知道，…，你打電話叫登科仔送過   │
│  │                      │                    │   去，不然你沒車要怎麼辦               │
│  │                      │                    │B：對阿，我叫人來載我看載到那邊我再跟你 │
│  │                      │                    │   說，不要約來這，這邊很多人           │
│  │                      │                    │A：好阿，那個人很急，我跟他說5分鐘，電話│
│  │                      │                    │   一掛又打來說5分鍾了                  │
│  │                      │                    │B：這樣喔，我是只剩1隻                  │
│  │                      │                    │A：沒關係阿，你看要移到那，就位了再講   │
│  │                      │                    │B：好                                   │
├─┼───────────┼──────────┼────────────────────┤
│4 │96年11月10日11：45：20│監察號碼：0000000000│A：喂                                   │
│  │                      │（A-庚○○）        │B：不是文武廟，你要報文武廟再進來有一間 │
│  │                      │通話對象：0000000000│   竹風寺                               │
│  │                      │（B-己○○）        │A：竹風寺喔，好                         │
├─┼───────────┼──────────┼────────────────────┤
│5 │96年11月10日11：50：06│監察號碼：0000000000│A：阿川喔，有一個傢伙不認識路，你打給他 │
│  │                      │（A-庚○○）        │   報一下路                             │
│  │                      │通話對象：0000000000│B：幾號                                 │
│  │                      │（B-己○○）        │A：0000000000                           │
│  │                      │                    │B：好                                   │
├─┼───────────┼──────────┼────────────────────┤
│6 │96年11月10日13：00：50│監察號碼：0000000000│A：喂                                   │
│  │                      │（A-庚○○）        │B：阿貴喔                               │
│  │                      │通話對象：0000000000│A：嗯                                   │
│  │                      │（B-己○○）        │B：有咖反應東西怎麼跟昨天差這麼多       │
│  │                      │                    │A：那有可能，相同的東西阿               │
│  │                      │                    │B：相同的東西喔，沒阿，我橋有差，昨天還 │
│  │                      │                    │   很好                                 │
│  │                      │                    │A：是喔                                 │
│  │                      │                    │B：昨天是東西少一點但東西比較好，昨天咖 │
│  │                      │                    │   來我就跟他們說，因為我自幾橋的我自己 │
│  │                      │                    │   知道，這東西我試最準，我每天橋的我怎 │
│  │                      │                    │   麼會不知道，好壞我橋的我都知道       │
│  │                      │                    │A：好我知道                             │
├─┼───────────┼──────────┼────────────────────┤
│7 │96年11月17日18：17：40│監察號碼：0000000000│B：喂                                   │
│  │                      │（A-庚○○）        │A：在那                                 │
│  │                      │通話對象：0000000000│B：我現在在南站                         │
│  │                      │（B-己○○）        │A：那個郵局後面不是一個舊農會，電信局這 │
│  │                      │                    │   邊                                   │
│  │                      │                    │B：好                                   │
├─┼───────────┼──────────┼────────────────────┤
│8 │96年11月18日08：31：33│監察號碼：0000000000│B：我阿川                               │
│  │                      │（A-庚○○）        │A：怎樣                                 │
│  │                      │通話對象：00-0000000│B：要處理                               │
│  │                      │（B-己○○）        │A：在那                                 │
│  │                      │                    │B：在美濃剛出來                         │
│  │                      │                    │A：到旗山再打                           │
│  │                      │                    │B：我沒有零錢阿，旗山那我直接去         │
│  │                      │                    │A：我又沒有固定，在旗山跑來跑去         │
│  │                      │                    │B：好吧                                 │
├─┼───────────┼──────────┼────────────────────┤
│9 │96年11月20日12：59：12│監察號碼：0000000000│A：阿同阿                               │
│  │                      │（A-庚○○）        │B：知道阿，我給他載…                   │
│  │                      │通話對象：0000000000│A：阿同阿                               │
│  │                      │（B-己○○）        │B：看到了                               │
│  │                      │                    │A：還有不管誰都不要讓他欠，不要去了又被 │
│  │                      │                    │   他們騙了                             │
│  │                      │                    │B：好                                   │
│  │                      │                    │A：還有落哥還少我200元                  │
│  │                      │                    │B：好                                   │
├─┼───────────┼──────────┼────────────────────┤
│10│96年11月20日13：48：01│監察號碼：0000000000│A：在那邊                               │
│  │                      │（A-庚○○）        │B：那個                                 │
│  │                      │通話對象：0000000000│A：大門，人家去找你找不到               │
│  │                      │（B-己○○）        │B：我在裡面，我帶人進來                 │
│  │                      │                    │A：有人過去找你                         │
│  │                      │                    │B：有阿                                 │
├─┼───────────┼──────────┼────────────────────┤
│11│96年11月20日14：08：33│監察號碼：0000000000│A：阿川喔                               │
│  │                      │（A-庚○○）        │B：我也要打給你                         │
│  │                      │通話對象：0000000000│A：如果德貴跟你要不要給他喔             │
│  │                      │（B-己○○）        │B：剛德貴有來                           │
│  │                      │                    │A：對阿，如果有跟你要不要給他           │
│  │                      │                    │B：他只跟我要…，我拿給他了             │
│  │                      │                    │A：那你打給我要幹麻                     │
│  │                      │                    │B：就講德貴的事                         │
│  │                      │                    │B：我只剩5包                            │
│  │                      │                    │A：我送去給你                           │
├─┼───────────┼──────────┼────────────────────┤
│12│96年11月20日21：20：44│監察號碼：0000000000│B：喂                                   │
│  │                      │（A-庚○○）        │A：誰阿                                 │
│  │                      │通話對象：0000000000│B：阿川                                 │
│  │                      │（B-己○○）        │A：到了我打給你，你算一下多少錢         │
│  │                      │                    │B：好，多久                             │
│  │                      │                    │A：我到旗美商工了，大約再2-3分鐘        │
├─┼───────────┼──────────┼────────────────────┤
│13│96年11月20日21：44：13│監察號碼：0000000000│A：我下午拿給你的誰都不要說喔           │
│  │                      │（A-庚○○）        │B：我知道                               │
│  │                      │通話對象：0000000000│A：說了我們東西就不用搞了               │
│  │                      │（B-己○○）        │B：我知道                               │
│  │                      │                    │A：我襯好多少就多少，沒有全部洗，留一點 │
│  │                      │                    │   起來                                 │
│  │                      │                    │B：好阿，你交待我就不會講了             │
│  │                      │                    │A：有一些背骨的為了一點利益就會把我們賣 │
│  │                      │                    │   了                                   │
│  │                      │                    │B：那你說早上20包是不是9000多喔         │
│  │                      │                    │A：對阿                                 │
│  │                      │                    │B：我用了一包                           │
│  │                      │                    │A：那沒關係，我本錢8000                 │
│  │                      │                    │B：本錢就要8000喔                       │
│  │                      │                    │A：對阿，差不多，反正1包就400           │
│  │                      │                    │B：…才拿350                            │
│  │                      │                    │A：對阿，我之前跟他說賣你我就要虧50了阿 │
│  │                      │                    │B：我知道，有美沙桐喝我就喝，我也是要賺 │
│  │                      │                    │   錢                                   │
│  │                      │                    │A：對阿，本來就是要賺錢的，反正賺多少我 │
│  │                      │                    │   多少會拿一點給你，不要說每天要多少， │
│  │                      │                    │   今天如果只賣一點，又還要多少錢我也沒 │
│  │                      │                    │   辦法                                 │
├─┼───────────┼──────────┼────────────────────┤
│14│96年11月21日07：08：58│監察號碼：0000000000│A：阿川喔                               │
│  │                      │（A-庚○○）        │B：嗯                                   │
│  │                      │通話對象：0000000000│A：孔廟有一個要3隻，另外後來8有兩個要去 │
│  │                      │（B-己○○）        │   ，814                                │
│  │                      │                    │B：好                                   │
│  │                      │                    │A：那你要去那邊                         │
│  │                      │                    │B：我再打給你                           │
├─┼───────────┼──────────┼────────────────────┤
│15│96年11月21日07：23：41│監察號碼：0000000000│A：阿川喔                               │
│  │                      │（A-庚○○）        │B：嗯                                   │
│  │                      │通話對象：0000000000│A：在那                                 │
│  │                      │（B-己○○）        │B：大門，我送去那個女的剛回來           │
│  │                      │                    │A：鯊魚你認識嗎                         │
│  │                      │                    │B：認識阿                               │
│  │                      │                    │A：要過去了，1隻                        │
├─┼───────────┼──────────┼────────────────────┤
│16│96年11月21日07：42：48│監察號碼：0000000000│A：要去那                               │
│  │                      │（A-庚○○）        │B：中正橋好了                           │
│  │                      │通話對象：0000000000│A：那個814還有國清過去了                │
│  │                      │（B-己○○）        │B：814喔                                │
│  │                      │                    │A：對阿，還有國清仔400多元而已，不要一下│
│  │                      │                    │   就給他，刁一下                       │
│  │                      │                    │B：喔                                   │
│  │                      │                    │A：他也還差我500，還有剛300元而已叫我跟 │
│  │                      │                    │   你講，我不理他，還有看他400多多少，43│
│  │                      │                    │   0以上才給他，俗如果美有就多刁一下再給│
│  │                      │                    │   他                                   │
│  │                      │                    │B：好，不然早上先在…，我會順便找地方   │
│  │                      │                    │A：好                                   │
├─┼───────────┼──────────┼────────────────────┤
│17│96年11月21日07：52：29│監察號碼：0000000000│A：阿川，草仔跟妹仔在大門               │
│  │                      │（A-庚○○）        │B：好，那一個妹仔                       │
│  │                      │通話對象：0000000000│A：就那個女的阿，還沒到，你等一下       │
│  │                      │（B-己○○）        │                                        │
├─┼───────────┼──────────┼────────────────────┤
│18│96年11月21日08：27：22│監察號碼：0000000000│A：阿川喔                               │
│  │                      │（A-庚○○）        │B：嗯                                   │
│  │                      │通話對象：0000000000│A：那個落奪阿，5分鐘會到                │
│  │                      │（B-己○○）        │B：好                                   │
│  │                      │                    │A：還有你跟他們講，像470、460就跟它挖起 │
│  │                      │                    │   來                                   │
│  │                      │                    │B：當場挖給他們看嗎                     │
│  │                      │                    │A：我不知道你怎麼做阿，以前都有到500，給│
│  │                      │                    │   他們一點方便就又習慣了，說470，我說我│
│  │                      │                    │   不知道，你自己去跟他僑               │
│  │                      │                    │B：那你以後包大小包這樣阿，你先包好     │
│  │                      │                    │A：好阿，我知道，那等一下470你看怎麼跟  │
│  │                      │                    │   他講，就看怎麼刁就對了               │
│  │                      │                    │B：國清仔剛剛拿410 而已                 │
│  │                      │                    │A：才400出喔                            │
│  │                      │                    │B：他說會補，我說下次不補就不給他了     │
│  │                      │                    │A：好阿，反正就看你怎麼僑，你當壞人我當 │
│  │                      │                    │   好人                                 │
│  │                      │                    │B：好                                   │
├─┼───────────┼──────────┼────────────────────┤
│19│96年11月21日08：30：59│監察號碼：0000000000│A：喂，志仔2隻                          │
│  │                      │（A-庚○○）        │B：嗯                                   │
│  │                      │通話對象：0000000000│A：一樣大門那邊                         │
│  │                      │（B-己○○）        │B：我電話快沒電了剩一格而已             │
│  │                      │                    │A：什麼電話，怎麼一下又沒電             │
│  │                      │                    │B：我只有一顆電持，又不能直接充要拆下來 │
│  │                      │                    │   充                                   │
│  │                      │                    │A：那去買一個直接充的阿，好啦看怎樣     │
├─┼───────────┼──────────┼────────────────────┤
│19│96年11月21日08：43：18│監察號碼：0000000000│A：阿川喔，全仔                         │
│之│                      │（A-庚○○）        │B：全仔喔，好                           │
│1 │                      │通話對象：0000000000│〈側音A：馬上下去他在樓上啦〉           │
│  │                      │（B-己○○）        │                                        │
├─┼───────────┼──────────┼────────────────────┤
│20│96年11月21日09：03：25│監察號碼：0000000000│A：急診室裡面有一個阿妹仔掉點滴         │
│  │                      │（A-庚○○）        │B：那一個阿妹仔                         │
│  │                      │通話對象：0000000000│A：內門那一個                           │
│  │                      │（B-己○○）        │B：內門的喔                             │
│  │                      │                    │A：對阿，她電話028那個，她在打點滴，拿去│
│  │                      │                    │   給他                                 │
│  │                      │                    │B：好                                   │
├─┼───────────┼──────────┼────────────────────┤
│21│96年11月21日09：25：14│監察號碼：0000000000│B：喂                                   │
│  │                      │（A-庚○○）        │A：春仔阿，到了，還有一個傢伙還沒到，七 │
│  │                      │通話對象：0000000000│   台宮在隔壁而已                       │
│  │                      │（B-己○○）        │B：好                                   │
│  │                      │                    │A：你下去再多等一下                     │
├─┼───────────┼──────────┼────────────────────┤
│22│96年11月21日09：29：56│監察號碼：0000000000│A：喂，旗尾的阿良                       │
│  │                      │（A-庚○○）        │B：喔喔                                 │
│  │                      │通話對象：0000000000│A：2-3分鐘要到了                        │
│  │                      │（B-己○○）        │B：春仔，那還有一個傢伙是誰             │
│  │                      │                    │A：另外一個沒跟我講名字                 │
│  │                      │                    │B：喔                                   │
│  │                      │                    │A：這樣還2個                            │
├─┼───────────┼──────────┼────────────────────┤
│23│96年11月21日09：31：01│監察號碼：0000000000│B：喂                                   │
│  │                      │（A-庚○○）        │A：登科仔的匿桑                         │
│  │                      │通話對象：0000000000│B：好                                   │
│  │                      │（B-己○○）        │A：你在樓下等好了，現在很多人           │
│  │                      │                    │B：好阿我在下面                         │
│  │                      │                    │A：等一下電話來我看是誰                 │
│  │                      │                    │〈A以另線說草仔喔，川仔在那邊〉         │
│  │                      │                    │A：還有草仔                             │
│  │                      │                    │B：有看到了                             │
├─┼───────────┼──────────┼────────────────────┤
│24│96年11月21日09：50：16│監察號碼：0000000000│A：阿川喔                               │
│  │                      │（A-庚○○）        │B：嗯                                   │
│  │                      │通話對象：0000000000│A：牛仔阿，2隻，差不多5分鍾會到         │
│  │                      │（B-己○○）        │B：快沒電了，很小聲很難聽               │
│  │                      │                    │A：先充電，不然下面玩一下，不然這樣怎麼 │
│  │                      │                    │   搞                                   │
│  │                      │                    │B：我先跟北港拿一支手機用               │
│  │                      │                    │A：好                                   │
├─┼───────────┼──────────┼────────────────────┤
│25│96年11月21日10：01：51│監察號碼：0000000000│A：良仔你認識嗎                         │
│  │                      │（A-庚○○）        │B：阿良，旗尾的嗎                       │
│  │                      │通話對象：0000000000│A：不是，另外一個                       │
│  │                      │（B-己○○）        │B：良仔喔，要看人，記不大起來           │
│  │                      │                    │A：你等一下                             │
│  │                      │                    │〈側音A：省立醫院，大門〉               │
│  │                      │                    │A：還有一個昌仔，那個老傢伙             │
│  │                      │                    │B：好                                   │
│  │                      │                    │A：這樣2個人                            │
├─┼───────────┼──────────┼────────────────────┤
│26│96年11月21日10：16：10│監察號碼：0000000000│A：保仔的朋友                           │
│  │                      │（A-庚○○）        │B：誰阿                                 │
│  │                      │通話對象：0000000000│A：保仔的朋友                           │
│  │                      │（B-己○○）        │B：那什麼時候下去                       │
│  │                      │                    │A：可能還沒到，沒關係到了會打電話       │
├─┼───────────┼──────────┼────────────────────┤
│27│96年11月21日10：20：11│監察號碼：0000000000│A：草仔到了，還有好幾個還沒到，冷華也還 │
│  │                      │（A-庚○○）        │   沒到，草仔到了，還有一個我剛跟你說誰 │
│  │                      │通話對象：0000000000│   阿，保仔的朋友還沒到，你下去在那邊等 │
│  │                      │（B-己○○）        │   一下                                 │
│  │                      │                    │B：好阿，我下去等一下                   │
├─┼───────────┼──────────┼────────────────────┤
│28│96年11月21日10：44：11│監察號碼：0000000000│B：喂，冷華來了                         │
│  │                      │（A-庚○○）        │A：不是，阿忠2隻                        │
│  │                      │通話對象：0000000000│B：好                                   │
│  │                      │（B-己○○）        │                                        │
├─┼───────────┼──────────┼────────────────────┤
│29│96年11月21日10：49：15│監察號碼：0000000000│A：那個冷華也到了                       │
│  │                      │（A-庚○○）        │B：在那                                 │
│  │                      │通話對象：0000000000│A：急診室，還有阿忠到了                 │
│  │                      │（B-己○○）        │B：阿忠我拿給他了                       │
│  │                      │                    │A：那急診室那邊                         │
│  │                      │                    │B：好                                   │
├─┼───────────┼──────────┼────────────────────┤
│30│96年11月21日10：56：23│監察號碼：0000000000│A：那個溪州的保仔你認識嗎               │
│  │                      │（A-庚○○）        │B：我知道                               │
│  │                      │通話對象：0000000000│A：住在番仔埔那一個，從旗尾騎過去，你斟 │
│  │                      │（B-己○○）        │   酌一下時間阿                         │
├─┼───────────┼──────────┼────────────────────┤
│31│96年11月22日17：07：30│監察號碼：0000000000│A：阿川喔，那個住12樓櫻花的說沒車，你送 │
│  │                      │（A-庚○○）        │   過去櫻花                             │
│  │                      │通話對象：0000000000│B：好，我順便也要換地方了               │
│  │                      │（B-己○○）        │A：好，看換那邊再跟我說                 │
├─┼───────────┼──────────┼────────────────────┤
│32│96年12月13日18：13：06│監察號碼：0000000000│B：喂                                   │
│  │                      │（A-己○○）        │A：喂                                   │
│  │                      │通話對象：0000000000│B：2隻                                  │
│  │                      │（B-某女）          │A：2隻喔，等一下                        │
│  │                      │                    │B：我在我家                             │
│  │                      │                    │A：好啦，等一下                         │
├─┼───────────┼──────────┼────────────────────┤
│33│96年12月13日20：33：07│監察號碼；0000000000│A：喂                                   │
│  │                      │（A-己○○）        │B：你在那邊                             │
│  │                      │通話對象：0000000000│A：誰                                   │
│  │                      │（B-黑人）          │B：…，你在那邊                         │
│  │                      │                    │A：泰仔的家B：我馬上到                  │
│  │                      │                    │A：你外面等一下，泰仔在外面，我在廁所   │
│  │                      │                    │B：好                                   │
│  │                      │                    │A：等一下他就回來了                     │
├─┼───────────┼──────────┼────────────────────┤
│34│96年12月13日20：44：39│監察號碼：0000000000│A：喂                                   │
│  │                      │（A-己○○）        │B：喂                                   │
│  │                      │通話對象；0000000000│A：借問                                 │
│  │                      │（B-黑人）          │B：阿川怎樣                             │
│  │                      │                    │A：喔，黑人喔，你不是要拿               │
│  │                      │                    │B：要去了，要到了                       │
├─┼───────────┼──────────┼────────────────────┤
│35│96年12月15日10：13：57│監察號碼：0000000000│B：喂                                   │
│  │                      │（A-己○○）        │A：喂                                   │
│  │                      │通話對象：0000000000│A：怎麼不接電話                         │
│  │                      │（B-阿財）          │B：剛放在樓下沒接到                     │
│  │                      │                    │A：我打給你調東西又找不到人             │
│  │                      │                    │B：有啦有啦，剛沒看到                   │
│  │                      │                    │A：用一個給我阿                         │
│  │                      │                    │B：一個喔                               │
│  │                      │                    │A：我阿貴的朋友阿                       │
│  │                      │                    │B：我知道，你說一個是一張喔             │
│  │                      │                    │A：硬的阿、甜的阿                       │
│  │                      │                    │B：我知道，一張是                       │
│  │                      │                    │A：一千                                 │
│  │                      │                    │B：好                                   │
│  │                      │                    │A：來水之都你知道嗎                     │
│  │                      │                    │B：水之都喔                             │
│  │                      │                    │A：室內游泳池，馬上過來                 │
│  │                      │                    │B：好我馬上過去，到了打給你             │
├─┼───────────┼──────────┼────────────────────┤
│36│96年12月13日11：05：54│監察號碼：0000000000│B：喂，你在那裡阿                       │
│  │                      │（A-己○○）        │A：我喔，我在美國                       │
│  │                      │通話對象：0000000000│B：你不是在水之都嗎                     │
│  │                      │（B-某女）          │A：阿，你是那個                         │
│  │                      │                    │B：對                                   │
│  │                      │                    │A：好我過去拿，水之督嘛，你開什麼車     │
│  │                      │                    │B：沒有，我騎摩托車，粉紅色的           │
│  │                      │                    │A：好                                   │
├─┼───────────┼──────────┼────────────────────┤
│37│96年12月15日21：05：07│監察號碼：0000000000│B：好了阿                               │
│  │                      │（A-庚○○）        │A：阿                                   │
│  │                      │通話對象：0000000000│B：還要做嗎                             │
│  │                      │（B-己○○）        │A：不要就好了阿，關掉了去阿             │
│  │                      │                    │B：我沒要回去，我在泰仔他家睡           │
│  │                      │                    │A：好阿，那電話開著，我明天打給你       │
│  │                      │                    │B：好                                   │
├─┼───────────┼──────────┼────────────────────┤
│38│96年12月15日21：17：04│監察號碼：0000000000│A：喂                                   │
│  │                      │（A-庚○○）        │B：你還要過來嗎？我要睡覺了，只做了5隻  │
│  │                      │通話對象：0000000000│A：好                                   │
│  │                      │（B-己○○）        │B：5隻2500，還有15隻                    │
│  │                      │                    │A：好阿好阿                             │
│  │                      │                    │B：我跟你說，明天一人一隻               │
│  │                      │                    │A：怎樣呢                               │
│  │                      │                    │B：明天算你的嗎，現在不是15隻，算還12隻 │
│  │                      │                    │A：…                                   │
│  │                      │                    │B：不是啦，我跟你說，現在15隻，一人2隻不│
│  │                      │                    │   是4隻，11隻阿，1隻不要算算我自己的   │
│  │                      │                    │A：喔                                   │
│  │                      │                    │B：現在2500，12隻6000，8500就對了       │
│  │                      │                    │A：隨便，很想睡覺                       │
│  │                      │                    │B：好                                   │
├─┼───────────┼──────────┼────────────────────┤
│39│96年12月16日09：20：20│監察號碼：0000000000│B：喂                                   │
│  │                      │（A-己○○）        │A：喂，好了嗎，你那邊多少               │
│  │                      │通話對象：0000000000│B：我這邊差60元啦，440，我這邊440了     │
│  │                      │（B-某男）          │A：差那裡多喔                           │
│  │                      │                    │B：我晚一點再補還你阿，不好意思，真的掙 │
│  │                      │                    │   不到了，不然我不會跟你差這樣，我也知 │
│  │                      │                    │   道你的情形對不對，要不要，差幾十     │
│  │                      │                    │A：對阿你知道就好                       │
│  │                      │                    │B：就真的沒有了，我下午再補給你好不好   │
│  │                      │                    │A：多少啦                               │
│  │                      │                    │B：我這邊440                            │
│  │                      │                    │A：掙不到450喔                          │
│  │                      │                    │B：就掙不到阿，不然差那10元要幹麻       │
│  │                      │                    │A：拿430來就好，10元給你買筆            │
│  │                      │                    │B：感恩，那那邊                         │
│  │                      │                    │A：衛生所這邊阿                         │
│  │                      │                    │B：好，我馬上過去                       │
├─┼───────────┼──────────┼────────────────────┤
│40│96年12月16日09：24：27│監察號碼：0000000000│A：怎樣                                 │
│  │                      │（A-庚○○）        │B：志明仔，泰仔路上有遇到，拿給他了，錢 │
│  │                      │通話對象：0000000000│   跟他拿了                             │
│  │                      │（B-己○○）        │A：好，那個這邊還要1隻，我才處理到1隻   │
│  │                      │                    │B：你那邊沒有了嗎                       │
│  │                      │                    │A：不是阿，沒看到人，等一下有打電話我再 │
│  │                      │                    │   叫你過來                             │
│  │                      │                    │B：好                                   │
└─┴───────────┴──────────┴────────────────────┘
┌──────────────────────────────────────────┐
│附表三：起訴書所列舉之販毒對象                                                      │
├──┬─────┬──────────────────────┬──────────┤
│編號│姓名或綽號│   依    據  （供稱之販毒者或收錢者）       │   卷 證 出 處      │
├──┼─────┼──────────────────────┼──────────┤
│ 1  │乙○○    │97年2月6日警詢筆錄 （庚○○、甲○○）       │偵卷第206頁       │
│    │          ├──────────────────────┼──────────┤
│    │          │97年3月6日偵訊筆錄 （庚○○、甲○○）       │偵卷第245 、246 頁│
│    │          ├──────────────────────┼──────────┤
│    │          │96年10月31日9 時13分10秒、9 時16分44秒監聽譯│警卷第54頁        │
│    │          │文（甲○○）                                │                    │
├──┼─────┼──────────────────────┼──────────┤
│ 2  │潘宏元    │97年2月5日警詢筆錄 （庚○○）               │偵卷第191 、192 頁│
│    │          ├──────────────────────┼──────────┤
│    │          │97年2月14日偵訊筆錄 （庚○○）              │偵卷第166頁       │
│    │          ├──────────────────────┼──────────┤
│    │          │96年11月30日9 時11分38秒監聽譯文（庚○○）  │警卷第40頁        │
├──┼─────┼──────────────────────┼──────────┤
│ 3  │戊○○    │97年2月25日警詢筆錄 （庚○○）              │偵卷第232 、233 頁│
│    │          ├──────────────────────┼──────────┤
│    │          │97年2月25日偵訊筆錄（庚○○）               │偵卷第239頁       │
│    │          ├──────────────────────┼──────────┤
│    │          │97年3月6日偵訊筆錄（庚○○）                │偵卷第249頁       │
│    │          ├──────────────────────┼──────────┤
│    │          │96年11月30日7 時47分54秒監聽譯文（庚○○）  │警卷第40頁        │
│    │          ├──────────────────────┼──────────┤
│    │          │96年12月26日17時47分59秒監聽譯文（庚○○）  │警卷第79頁        │
├──┼─────┼──────────────────────┼──────────┤
│ 4  │「豪仔」  │庚○○97年2月14日偵訊筆錄（庚○○）         │偵卷第170頁       │
├──┼─────┼──────────────────────┼──────────┤
│ 5  │「阿賢」  │庚○○97年2月14日偵訊筆錄（庚○○）         │偵卷第170頁       │
├──┼─────┼──────────────────────┼──────────┤
│ 6  │「南華」  │庚○○97年2月14日偵訊筆錄（庚○○）         │偵卷第170頁       │
├──┼─────┼──────────────────────┼──────────┤
│ 7  │「阿龍」  │庚○○97年2月14日偵訊筆錄（庚○○）         │偵卷第170頁       │
├──┼─────┼──────────────────────┼──────────┤
│ 8  │「洪仔」  │壬○○97年1 月22日偵訊筆錄（庚○○、壬○○）│偵卷第121頁       │
├──┼─────┼──────────────────────┼──────────┤
│ 9  │「發財」  │壬○○97年1 月22日偵訊筆錄（庚○○、壬○○）│偵卷第121頁       │
├──┼─────┼──────────────────────┼──────────┤
│ 10 │「泰仔」  │壬○○97年1 月22日偵訊筆錄（庚○○、壬○○）│偵卷第121頁       │
├──┼─────┼──────────────────────┼──────────┤
│ 11 │「黑人」  │己○○97年1 月22日偵訊筆錄（庚○○、己○○）│偵卷第13頁        │
├──┼─────┼──────────────────────┼──────────┤
│ 12 │「阿林」  │己○○97年1 月22日偵訊筆錄（庚○○、己○○）│偵卷第13頁        │
├──┼─────┼──────────────────────┼──────────┤
│ 13 │「世仔」  │己○○97年1 月22日偵訊筆錄（庚○○、己○○）│偵卷第13頁        │
├──┼─────┼──────────────────────┼──────────┤
│ 14 │「大人」  │己○○97年1 月22日偵訊筆錄（庚○○、己○○）│偵卷第13頁        │
└──┴─────┴──────────────────────┴──────────┘
附表四
一、共同販賣第一級毒品所得財物新臺幣壹萬捌仟伍佰元沒收，
    其中新臺幣壹萬肆仟伍佰元應與庚○○連帶沒收。如全部或
    一部不能沒收時，以其財產抵償之，其中新臺幣壹萬肆仟伍
    佰元部分以其與庚○○之財產連帶抵償之。
二、所得業經施用完畢共值新臺幣貳仟伍佰元之伍包海洛因，追
    徵其價額。
三、未扣案門號Ｚ000000000號行動電話壹支（含ＳＩ
    Ｍ卡）、扣案門號Ｚ000000000號行動電話壹支（
    含ＳＩＭ卡）及扣案門號Ｚ000000000號行動電話
    壹支（含ＳＩＭ卡），均與庚○○連帶沒收之。如未扣案門
    號Ｚ000000000號行動電話壹支（含ＳＩＭ卡）之
    全部或一部不能沒收時，與庚○○連帶追徵其價額。

司法院資訊處製作；財團法人民間司法改革基金會備份。
